【裁判字號】    95,上易,1250
【裁判日期】    950926
【裁判案由】    傷害
【裁判全文】
臺灣高等法院刑事判決                95年度上易字第1250號
上  訴  人
即  被  告  甲○○
            乙○○
                    現於臺灣台北看守所另案羈押中
上列上訴人因傷害案件，不服臺灣板橋地方法院94年度易字第
1455號，中華民國95年4月19日第一審判決（起訴案號：臺灣板
橋地方法院檢察署95年度偵字第6929號），提起上訴，本院判決
如下：
    主  文
原判決撤銷。
甲○○共同傷害人之身體，處有期徒刑拾月。扣案之折疊刀壹支
、伸縮鐵棍壹支，均沒收。
乙○○共同傷害人之身體，處有期徒刑伍月，如易科罰金，以參
佰元折算壹日，扣案之折疊刀壹支、伸縮鐵棍壹支，均沒收。
    事  實
一、甲○○於民國九十四年四月六日凌晨二時許，酒後至其住處
    附近之臺北縣中和市○○路二十七號小吃店，見店內有客人
    用餐，突生傷害犯意，自其手提袋內取出其與乙○○所有之
    折疊刀一支，欲刺向店內客人丙○○、吳志鋒，其他客人見
    狀紛紛走避，楊、吳二人則合力將甲○○持有之刀子奪下，
    甲○○復持店內椅子欲毆打楊、吳二人，雙方發生激烈拉扯
    ，甲○○最後為楊、吳二人壓制在地，楊、吳二人並勸諭甲○○返家。詎甲○○離開未久，即騎乘機車返回並毀壞店外
    招牌（毀損部分未據告訴），並持其與乙○○所有之三節伸
    縮鐵棍毆打上前制止之楊、吳二人，雙方又生拉扯，適乙○○返家經過，見狀誤認其兄甲○○遭人毆打，乃與甲○○基
    於傷害犯意聯絡，分持前揭鐵棍及地上磚塊毆打楊、吳二人
    ，致丙○○受有頭部外傷合併下唇裂傷、胸腹部挫傷、下門
    牙斷裂兩顆、左手第五指裂傷合併開放性脫位，並一度病危
    之傷害；吳志鋒受有前額頭皮挫裂傷（手術縫合六公分）之
    傷害。經警獲報後前往現場處理，當場扣得甲○○、乙○○
    所有之上開折疊刀一支及伸縮鐵棍一支。
二、案經丙○○、吳志鋒訴由臺北縣政府警察局中和分局報告臺
    灣板橋地方法院檢察署檢察官偵查起訴。
    理?由
一、上訴人即被告甲○○、乙○○對上揭犯罪事實於原審及本院
    審理時坦承不諱，與證人即告訴人丙○○、吳志鋒、證人即
    上揭小吃店店主羅張美證述之情節互核相符，並有天主教耕
    莘醫院出具之丙○○、吳志鋒診斷證明書各一紙、扣案之折
    疊刀一支及伸縮鐵棍一支、被告二人與丙○○、吳志鋒簽訂
    之和解協議書影本、付款支票票根及丙○○兌領之支票正、
    反面影本（嗣後由告訴人退還賠償款項）在卷可稽，足認被
    告二人前揭自白與事實相符，堪予採信。是本件事證明確，
    被告二人犯行均堪認定，自應依法論科。
二、核被告二人所為，均係犯刑法第二百七十七條第一項之普通
    傷害罪。被告二人就上揭犯行有犯意聯絡、行為分擔，為共
    同正犯。
三、原審予以論科，固非無見。惟查被告等已於案發當日與告訴
    人等 (丙○○部分由其妻陳璉姿代理)，達成和解協議，賠
    償損害 (按賠償金額為新臺幣40萬元，以支票支付，告訴人
    兌現其中10萬元，嗣因故由告訴人退還該款項)，此有協議
    書，兌現支票影本等件為證，原審認本件尚未達成和解，尚
    有未洽。被告等提起上訴，求為從輕量刑，非為無理由，原
    判決既有可議，應予撤銷改判。爰分別審酌被告甲○○無故
    持刀攻擊素無怨隙之被害人，經壓制、勸離後，竟復持三節
    伸縮鐵棍折返尋釁，以上揭客觀上可輕易致命或造成重大傷
    害之兇器再次攻擊被害人，逞兇鬥狠，對不特定人造成重大
    危害，不容輕縱；被告乙○○不問情由，即與被告甲○○共
    同毆擊被害人，且二人前揭犯行造成被害人頭部、腹部等人
    體中樞、要害部位受傷嚴重，幸未致命，然仍顯示被告二人
    持械攻擊時手段兇殘，惡性重大，但犯後已與被害人達成和
    解，有和解協議書影本附件可稽，且坦承犯行等一切情狀，
    各量處如主文第2項所示之刑。又行為後法律有變更者，適
    用行為時之法律，但行為後之法律有利於行為人者，適用最
    有利於行為人之法律，刑法第2條第1項定有明文。而被告於
    犯罪時之刑法第41條第1項前段規定：「犯最重本刑為5年以
    下有期徒刑以下之刑之罪，而受6個月以下有期徒刑或拘役
    之宣告，因身體、教育、職業、家庭之關係或其他正當事由
    ，執行顯有困難者，得以1元以上3元以下折算一日，易科罰
    金。」第2項規定: 「併合處罰之數罪，均有前項情形，其
    應執行之刑逾6月者，亦同。」又被告行為時之易科罰金折
    算標準，修正前罰金罰鍰提高標準條例第2條前段（現已刪
    除）規定，就其原定數額提高為100倍折算1日，則本件被告
    乙○○行為時之易科罰金折算標準，應以銀元300元折算1日
    ，經折算為新臺幣後，應以新臺幣900元折算為1日。惟95年
    7月1日修正公布施行之刑法第41條第1項前段則規定：「犯
    最重本刑為五年以下有期徒刑以下之刑之罪，而受六個月以
    下有期徒刑或拘役之宣告者，得以新臺幣一千元、二千元或
    三千元折算一日，易科罰金。」，第2項規定: 「前項規定
    於數罪併罰，其應執行之刑未逾6月者，亦適用之。」比較
    修正前後之易科罰金折算標準，以95年7月1日修正公布施行
    前之規定，較有利於受刑人，則應依刑法第2條第1項前段，
    適用修正前刑法第41條第1項前段規定，定其折算標準。扣
    案之折疊刀一支及伸縮鐵棍一支為被告甲○○、乙○○所有
    ，供犯罪所用之物，業據其等供承在卷，應依刑法第三十八
    條第一項第二款之規定諭知沒收。
據上論斷，應依刑事訴訟法第369條第1項前段、第364條、第299
條第1項前段，刑法第28條、第277條第1項、第38條第1項第2款
、修正前刑法第41條第1項前段，罰金罰鍰提高標準條例第1條前
段，判決如主文。
本案經檢察官曾忠己到庭執行職務。
中    華    民    國    95    年    9     月    26  日
                  刑事第二十庭  審判長法  官  尤豐彥
                                      法  官  張明松
                                      法  官  吳鴻章
以上正本證明與原本無異。
不得上訴。
                                      書記官  魏淑娟
中    華    民    國    95    年    9     月    28    日
附錄：本案論罪科刑法條全文
中華民國刑法第277條
（普通傷害罪）
傷害人之身體或健康者，處 3 年以下有期徒刑、拘役或 1 千元
以下罰金。
犯前項之罪因而致人於死者，處無期徒刑或 7 年以上有期徒刑；
致重傷者，處3年以上10年以下有期徒刑。


司法院資訊處製作；財團法人民間司法改革基金會備份。
